臺灣高雄地方法院民事判決
110年度雄簡字第2029號
原      告  龍邦保全股份有限公司

法定代理人  吳皓天  
訴訟代理人  黃俊元  
            胡子廉  
            顏珮羽  
            吳承駿  
被      告  林皇宮宴席股份有限公司

法定代理人  林協健  
訴訟代理人  陳維倫  
上列當事人間給付服務費事件，經本院於民國111年9月29日言詞
辯論終結，判決如下：
    主  文
被告應給付原告新臺幣壹拾萬肆仟伍佰貳拾元。
訴訟費用由被告負擔。
本判決得假執行，但被告以新臺幣壹拾萬肆仟伍佰貳拾元供擔保
後免為假執行。
    事實及理由
一、原告主張：伊與被告於民國109年5月7日簽訂常駐警衛保全
    服務契約書（下稱系爭服務契約），約定由伊提供警衛常駐
    服務，被告則依系爭服務契約第7條應按月將服務報酬新臺
    幣（下同）120,000元於伊服務之次月25日前交付40天票期
    之同額支票，嗣系爭服務契約經被告於110年3月27日提前終
    止，然被告迄今仍積欠當月結算至27日前之服務費104,520
    元不給付，爰依系爭服務契約之法律關係，提起本件訴訟。
    並聲明：被告應給付原告104,520元。
二、被告則以：兩造固有簽立系爭服務契約，然原告自110年1月
    起派駐之保全人員對於伊客戶之服務惡劣，已數度引發抱怨
    ，其保全人員自同年3月起更多次未依系爭服務契約約定之
    方式值勤，如上班睡覺或玩手機等，甚至於上班時間逕自前
    往伊餐廳飲用咖啡，完全無視伊之安全與商譽，經伊多次向
    原告反映疏失，原告卻始終未派主管人員到現場督導處理，
    顯有不完全給付之債務不履行情事，伊自得拒絕對待給付服
    務費，且原告派駐之保全人員前揭行徑，已造成伊受有安全
    及商譽之重大損失，應賠償400,000元，經伊抵銷後，亦無
    須再給付原告任何費用等語置辮。並聲明：原告之訴駁回。
三、兩造不爭執事項
　㈠兩造有簽立系爭服務契約，該服務契約於110年3月27日提前
    終止。
　㈡110年3月之服務費如有扣減之需要，每日以3,870元計算。
四、得心證之理由
　  原告主張兩造有簽立系爭服務契約，該服務契約於110年3月
    27日前終止等情，為被告所不爭執，堪信為真實。而原告主
    張被告依系爭服務契約應給付110年3月1日至同月27日之服
    務費104,520元，則為被告所否認，並以前揭情詞抗辯，是
    本件爭點厥為：㈠原告之保全人員是否確有被告抗辯之情事
    ？㈡承上，被告能否為拒絕對待給付之抗辯？㈢被告所為安全
    及商譽損害之抵銷抗辯，有無理由？茲分述如下：
  ㈠原告之保全人員是否確有被告抗辯之情事？
　⒈當事人主張有利於己之事實者，就其事實有舉證之責任，民
    事訴訟法第277條前段定有明文，是各當事人就其所主張有
    利於己之事實，均應負舉證之責，故一方已有適當之證明者
    ，相對人欲否認其主張，即不得不更舉反證。
　⒉經查，被告抗辯原告自110年1月起派駐之保全人員對於其客
    戶之服務惡劣，已數度引發抱怨，自同年3月起更多次未依
    系爭服務契約約定之方式值勤、上班睡覺或玩手機，甚至於
    上班時間逕自前往其餐廳飲用咖啡等情，業據被告提出其使
    用通訊軟體LINE向原告即時反映缺失之對話紀錄為憑（見本
    院卷第115頁至第136頁），而原告就被告在前揭對話紀錄所
    反映之缺失，於本院審理時僅推稱：被告現場有兩名管理者
    ，又意見不一致，導致其派駐之保全人員無所適從，另其原
    派駐之保全人員因被告管理者告知將來不再續約，才會工作
    情緒低落云云，然被告公司現場管理者對於其派駐之保全人
    員指示，是否意見不一而使保全人員無所適從，本應由原告
    透過日常督導查悉情況後，與被告公司溝通協調另為妥適之
    安排，尚不得僅因被告現場管理人員會提供複數意見，即任
    由保全人員消極怠於值勤、上班睡覺或玩手機，另被告現場
    管理人員是否曾告知保全人員將來不再續約，縱因此使保全
    人員情感受挫，亦不應作為原告合理化其保全人員未依約提
    供勞務之正當理由，是原告此部分之主張難認有據，本院依
    前揭事證調查之結果，原告保全人員確有被告抗辯之情事。
　㈡承上，被告能否為拒絕對待給付之抗辯？
　⒈按因契約互負債務者，於他方當事人未為對待給付前，得拒
    絕自己之給付，但自己有先為給付之義務者，不在此限，民
    法第264條定有明文。次按因可歸責於債務人之事由，致為
    不完全給付者，債權人得依關於給付遲延，或給付不能之規
    定行使其權利，因不完全給付而生前項以外之損害者，債權
    人並得請求賠償，遲延後之給付，於債權人無利益者，債權
    人得拒絕其給付，並得請求賠償因不履行而生之損害，民法
    第27條、第232條分別定有明文。
　⒉經查，本件被告已於110年3月1日至同年27日系爭服務契約終
    止前，派駐保全人員至被告公司提供勞務，縱原告所派駐之
    保全人員有前揭未依系爭服務契約約定之方式值勤，如上班
    睡覺或玩手機等，甚至於上班時間逕自前往其餐廳飲用咖啡
    情事，究與全未為勞務之給付有間，被告在已受領原告前揭
    期間所提供之勞務給付後，應已不得再為同時履行拒絕給付
    之抗辯。
　㈢被告所為安全及商譽損害之抵銷抗辯，有無理由？
　　被告抗辯原告派駐之保全人員怠於值勤、上班睡覺或玩手機
    ，甚至於上班時間逕自前往其餐廳飲用咖啡，已造成其受有
    安全及商譽之重大損失，應依不完全給付之規定賠償400,00
    0元而得與原告之服務費相抵銷云云，依首揭說明，應由被
    告就其受有何安全及商譽之損失，負舉證之責。商譽部分，
    被告固提供不知名人士在Google網站上留言之評論「地下室
    停車場警衛態度很差2/3日中午那位，你問客人到幾樓可以
    用吼的？你們林皇宮會因為這些警衛的態度，讓自己風評被
    大大打了折扣」等語為據（見本院卷第115頁），姑不論被
    告在高雄地區經營宴席餐飲已久，僅提出前揭單一客戶在Go
    ogle網站上之留言是否已足以表徵其商譽受有嚴重之損害，
    甚屬可議，而被告除前揭Google網站上留言外，復未再提供
    其他具體之證據方法證明有其他原告派駐保全人員所產生之
    客訴，則被告抗辯其受有商譽之損害賠償，應由原告負賠償
    之責即顯屬無據。至被告抗辯安全損失部分，民法上之損害
    賠償以實際發生之損失為填補之對象，縱原告派駐之保全人
    員有前揭怠於值勤、上班睡覺或玩手機之情事，因被告未能
    提出證據證明客觀上已造成何損害，則被告抗辯原告應賠償
    其安全上之損失云云，亦乏所據。綜上，被告既不能證明其
    受有何商譽或安全上之損失，則被告抗辯原告應賠償其400,
    000元，並得以該賠償金額抵銷積欠原告之服務費即屬無理
    由。
五、綜上所述，原告依系爭服務契約之法律關係，請求被告給付
    110年3月1日起至同年27日止之服務費104,520元，為有理由
    ，應予准許。
六、本件係依民事訴訟法第427條第1項規定適用簡易訴訟程序所
    為被告敗訴之判決，依同法第389條第1項第3款規定，依職
    權宣告假執行。並依同法第436條第2項適用第392條第2項規
    定，職權宣告被告如預供擔保，得免為假執行。
七、訴訟費用負擔之依據：民事訴訟法第78條。　　
中　　華　　民　　國　　111 　年　　10　　月　　21　　日
          　　　　高雄簡易庭  法　　　官  謝宗翰
以上正本係照原本作成。
如對本判決上訴，須於判決送達後20日內向本院提出上訴狀，同
時表明上訴理由；如已於本判決宣示後送達前提起上訴者，應於
判決送達後20日內補具上訴理由（均須按他造當事人之人數附繕
本）。
中　　華　　民　　國　　111 　年　　10　　月　　21　　日
                              書  記  官  許弘杰